【裁判字號】    98,審易,1307
【裁判日期】    981009
【裁判案由】    竊盜
【裁判全文】
臺灣桃園地方法院刑事判決            98年度審易字第1307號
公  訴  人  臺灣桃園地方法院檢察署檢察官
被      告  丙○○
                    （另案於臺灣臺東監獄東成分監執行中）
上列被告因竊盜案件，經檢察官提起公訴（97年度偵字第23324
號），被告於本院準備程序進行中，就被訴事實為有罪之陳述，
經本院告知簡式審判程序意旨，並聽取公訴人及被告之意見後，
本院裁定改依簡式審判程序審理，茲判決如下：
    主      文
丙○○共同竊盜，未遂，累犯，處有期徒刑月；又結夥三人以
上，攜帶兇器，毀越安全設備竊盜，累犯，處有期徒刑捌月；應
執行有期徒刑拾月。
    事實及理由
一、犯罪事實：緣丙○○前於民國93年間因竊盜案件，經本院以
    94年度壢簡字第444 號判處有期徒刑4 月確定，並於94年7
    月4 日易科罰金執行完畢；又於94年間因竊盜案件，經臺灣
    苗栗地方法院以95年度易緝字第7 號判處有期徒刑1 年6 月
    確定，嗣經同法院以96年度聲減字第410 號裁定減刑為有期
    徒刑9 月確定，而於96年7 月15日執行完畢（均於本案構成
    累犯）。詎仍不知悔改，（一）丙○○與甲○○（另結）共
    同基於意圖為自己不法所有之犯意聯絡，於97年10月9 日上
    午11時許，由甲○○駕駛車輛搭載丙○○前往桃園縣中壢市
    ○○路41號前並擔任把風工作，再由丙○○自上開處所車庫
    入內著手行竊，惟因丙○○發覺屋內有人，旋即離去而不遂
    ；（二）與甲○○（另結）及姓名年籍不詳，綽號「戴黃」
    之成年男子，共同基於意圖為自己不法所有之犯意聯絡，於
    97年10月24日14時許，由甲○○開車載其等前往桃園縣中壢
    市○○○路57巷6 弄17號前並擔任把風工作，「戴黃」自該
    屋附近地上拾得質地堅硬，對人之生命、身體安全構成危害
    而足供兇器使用之木棍1 支（非被告所有，且未扣案），並
    以該木棍撬開、毀壞該處屋後屬安全設備之鐵窗上鐵條後，
    「戴黃」及丙○○即自該鐵窗踰越進入屋內，進而竊取丁○○所有而置於屋內之數位相機2 台、皮包3 件、遊樂器1 組
    、玉珮1 個及金飾2 個等物得手，事後丙○○3 人並將竊得
    財物朋分。嗣因丙○○、甲○○另涉違反毒品危害防制條例
    等案件，為警於97年10月25日23時20分許，在丙○○前位於
    桃園縣中壢市○○路301 巷32號7 樓之居處內另案查獲，並
    扣得上開竊得之數位相機2 台、皮包3 件、遊樂器1 組、玉
    珮1 個、金飾2 個及與本案無關之棉質手套1 雙、口罩1 個
    。案經丁○○訴由桃園縣政府警察局中壢分局報請臺灣桃園
    地方法院檢察署檢察官偵查起訴。
二、證據名稱：
  (一)被告丙○○於檢察官偵查、本院準備程序及審理中之自白。
  (二)證人即共同被告甲○○於警詢中之證述，被害人即告訴人丁○○於警詢中之指訴，被害人乙○○於警詢中之指述。
  (三)贓物認領保管單、桃園縣政府警察局中壢分局扣押筆錄、扣
    押物品目錄表各1 份、扣案之贓物數位相機2 台、皮包3 件
    、遊樂器1 組、玉珮1 個、金飾2 個及現場與扣案物照片7
    張。
  (四)臺灣高等法院被告前案紀錄表1 份。
三、附記事項：
    至被告雖於本院審理中供稱共同被告甲○○於2 次竊盜犯行
    中未有事先知情、事後參與把風行為之事實，然此部分業據
    甲○○於警詢中供承明確，此有甲○○97年10月26日警詢筆
    錄1 份附卷可稽，是被告上開所述，顯係維護甲○○之詞，
    不足採信。另兇器木棍1 支係共犯「戴黃」於犯罪地拾得，
    此據被告於本院98年9 月29日準備程序中供述明確，有上開
    準備程序筆錄1 份在卷可憑，雖係供本案犯罪事實（二）部
    分犯行所用之物，然非其等所有，故不得宣告沒收，併此敘
    明。
四、應適用之法條：刑事訴訟法第299 條第1 項前段、第273 條
    之1 第1 項、第310 條之2 、第454 條第1 項，刑法第28條
    、第320 條第3 項、第1 項、第321 條第1 項第2 款、第3
    款、第4 款、第25條第2 項、第47條第1 項、第51條第5 款
    。
五、如不服本判決，得自收受送達之翌日起10日內向本院提出上
    訴狀（應附繕本），其未敘述上訴理由者，應於上訴期間屆
    滿後20日內補提理由書狀於本院，上訴於臺灣高等法院。
本案經檢察官丁俊成到庭執行職務。
中    華    民    國    98    年    10    月    9     日
                  刑事庭        法  官  林靜梅
以上正本證明與原本無異。
如不服本判決應於收受判決後10日內向本院提出上訴書狀，並應
敘述具體理由。其未敘述上訴理由者，應於上訴期間屆滿後20日
內向本院補提理由書(均須按他造當事人之人數附繕本)「切勿逕
送上級法院」。
                                書記官  施春祝
中    華    民    國    98    年    10    月    9     日
附錄本案論罪科刑法條：
中華民國刑法第320條
意圖為自己或第三人不法之所有，而竊取他人之動產者，為竊盜
罪，處5 年以下有期徒刑、拘役或5 百元以下罰金。
意圖為自己或第三人不法之利益，而竊佔他人之不動產者，依前
項之規定處斷。
前二項之未遂犯罰之。
中華民國刑法第321條
犯竊盜罪而有左列情形之一者，處6月以上、5年以下有期徒刑：
一  於夜間侵入住宅或有人居住之建築物、船艦或隱匿其內而犯
    之者。
二  毀越門扇、牆垣或其他安全設備而犯之者。
三  攜帶兇器而犯之者。
四  結夥三人以上而犯之者。
五  乘火災、水災或其他災害之際而犯之者。
六  在車站或埠頭而犯之者。
前項之未遂犯罰之。


司法院資訊處製作；財團法人民間司法改革基金會備份。
